【裁判字號】    97,重上,13
【裁判日期】    990429
【裁判案由】    拆屋還地
【裁判全文】
臺灣高等法院民事判決                  97年度重上字第13號
上  訴  人  丙○○即張國雄之.
訴訟代理人  邱一峰律師
被 上訴 人  行政院農業委員會林務局羅東林區管理處
法定代理人  乙○○
訴訟代理人  朱立鈴律師
複 代理 人  甲○○
上列當事人間請求拆屋還地事件，上訴人對於中華民國96年9月
19日臺灣臺北地方法院95年度重訴字第1512號第一審判決提起上
訴，經本院於98年12月8日言詞辯論終結，被上訴人聲請補充判
決，本院判決如下：
    主      文
上訴駁回。
原判決主文第一項減縮為：除本院於民國98年12月31日所為97年
度重上字第13號判決主文第二項所命之給付外，上訴人應將坐落
台北縣石碇鄉○○○○段下橫坪小段12-15地號內如附圖編號A部
分面積165平方公尺土地上之宿舍拆除，並將占用之上開土地返
還被上訴人。
第二審訴訟費用由上訴人負擔。
    事實及理由
一、本件上訴人就原審判決聲明不服，提起上訴後，被上訴人為
    訴之減縮，其減縮後之其中請求「上訴人應將坐落台北縣石
    碇鄉○○○○段下橫坪小段12-15地號（下稱系爭12-15地號
    ）內如附圖編號A部分面積165平方公尺土地上之宿舍拆除，
    並將占用之上開土地返還被上訴人」部分，雖經本院於民國
    （下同）98年12月8日言詞辯論終結（見本院卷353、316、
    279頁），但本院於98年12月31日所為97年度重上字第13號
    判決就該部分脫漏，爰依被上訴人聲請以判決補充之，合先
    敘明。
二、上訴人聲明求為判決：(一)原判決廢棄。(二)被上訴人在第一審
    之訴及假執行之聲請均駁回。
    被上訴人聲明求為：(一)上訴駁回。惟原判決主文第一項減縮
    為：除本院於民國98年12月31日所為97年度重上字第13號判
    決主文第二項所命之給付外，上訴人應將坐落系爭12-15地
    號內如附圖編號A部分面積165平方公尺土地上之宿舍拆除，
    並將占用之上開土地返還被上訴人（見本院卷353、316、27
    9頁）。
三、被上訴人主張、上訴人抗辯及本院所認定之事實及理由，引
    用本院於98年12月31日所為97年度重上字第13號判決事實及
    理由欄內第一項至第五項之記載。
四、從而，被上訴人依據民法第767條之規定，在原審起訴請求
    上訴人應將坐落系爭12-15地號內如附圖編號A部分面積165
    平方公尺土地上之宿舍拆除，並將占用之上開土地返還被上
    訴人部分，自屬應予准許。從而原審就上開部分所為上訴人
    敗訴之判決，並無不合。上訴論旨指摘原判決此部分不當，
    求予廢棄改判，為無理由，應予駁回。
五、至兩造其餘之攻擊或防禦方法及未經援用之證據，經斟酌後
    ，認為均不足以影響本判決之結果，自無逐一詳予論駁之必
    要，併此敘明。
八、據上論結，本件上訴為無理由，依民事訴訟法第449條第1項
    、第78條，判決如主文。
中    華    民    國    99    年    4     月    29    日
                    民事第六庭
                        審判長法  官  林鄉誠
                              法  官  張  蘭
                              法  官  梁玉芬
正本係照原本作成。
如不服本判決，應於收受送達後20日內向本院提出上訴書狀，其
未表明上訴理由者，應於提出上訴後20日內向本院補提理由書狀
（均須按他造當事人之人數附繕本）上訴時應提出委任律師或具
有律師資格之人之委任狀；委任有律師資格者，另應附具律師資
格證書及釋明委任人與受任人有民事訴訟法第466條之1第1項但
書或第2項（詳附註）所定關係之釋明文書影本。
中    華    民    國    99    年    4     月    30    日
                              書記官  常淑慧
附註：
民事訴訟法第466條之1（第1項、第2項）：
對於第二審判決上訴，上訴人應委任律師為訴訟代理人。但上訴
人或其他法定代理人具有律師資格者，不在此限。
上訴人之配偶、三親等內之血親、二親等內之姻親，或上訴人為
法人、中央或地方機關時，其所屬專任人員具有律師資格並經法
院認為適當者，亦得為第三審訴訟代理人。

司法院資訊處製作；財團法人民間司法改革基金會備份。
